臺灣板橋地方法院刑事判決　　　　　　　94年度訴字第1597號
公　訴　人　臺灣板橋地方法院檢察署檢察官
被　　　告　乙○○
上列被告因違反槍砲彈藥刀械管制條例案件，經檢察官提起公訴
（九十四年度核退偵字第五四三號），被告於準備程序認罪，本
院以簡式審判程序判決如下：
    主  文
乙○○未經許可持有子彈，累犯，處有期徒刑伍月，併科罰金新
臺幣玖仟元，有期徒刑如易科罰金，罰金如易服勞役，均以銀圓
佰元即新臺幣玖佰元折算壹日。扣案子彈壹顆沒收之。
    事  實
一、乙○○前於民國九十二年間因違反毒品危害防制條例案件，
    經本院以九十二年度少訴字第十六號判處有期徒刑三月，如
    易科罰金以三百元折算一日確定，並於九十三年五月八日縮
    刑期滿執行完畢（此於本案已構成累犯）。又因於九十四年
    一月十日十六時許起至同年月十四日十二時許為警查獲時止
    未經許可持有具有殺傷力之改造手槍一支，而經檢察官提起
    公訴，並經本院以九十四年度訴字第四０三號判處有期徒刑
    一年二月，併科罰金五萬元確定（此與本案並無實質上或裁
    判上一罪關係，理由後述，且於本案亦不構成累犯）。詎仍
    於九十三年十月初某日，在臺北縣新莊市○○路一七八之一
    號二樓居所內，明知其未經許可不得持有具有殺傷力之子彈
    ，且姓名年籍不詳綽號「么么（亦稱阿華）」之成年男子所
    交付者正係具有殺傷力之子彈二顆，卻仍予以收受而持有之
    。嗣經警於九十三年十月二十日十二時許，持搜索票前往上
    址而當場查獲，並扣得該二顆子彈，因而查悉上情。
二、案經臺北縣政府警察局新莊分局報請臺灣板橋地方法院檢察
    署檢察官偵查起訴。
    理  由
一、上開犯罪事實，迭據被告乙○○於警詢、偵訊及本院審理時
    坦承不諱，而扣案子彈經送請內政部警政署刑事警察局鑑驗
    後，確認「送鑑改造九二手槍子彈二顆，認均係土造子彈（
    具直徑約八點九九公釐之金屬彈頭），採樣一顆試射，可擊
    發，認具殺傷力」，有該局槍彈鑑定書（第一七二號核退偵
    字卷第三至五頁）附卷可稽，並有該子彈扣案可資參佐，應
    足擔保被告前案自白之真實性。本件事證明確，被告犯行洵
    堪認定。
二、查被告行為後，槍砲彈藥刀械管制條例雖曾經總統於九十四
    年一月二十六日以華總一義字第○九四○○○一○一○一號
    令部分修正公布，並自九十四年一月二十八日生效施行，惟
    其中第十二條並未修改，而無新舊法比較之問題。核被告乙
    ○○所為，係犯槍砲彈藥刀械管制條例第十二條第四項之未
    經許可持有子彈罪。次查被告前於九十二年間因違反毒品危
    害防制條例案件，經本院以九十二年度少訴字第十六號判處
    有期徒刑三月，如易科罰金以三百元折算一日確定，並於九
    十三年五月八日縮刑期滿執行完畢，有臺灣高等法院被告前
    案紀錄表在卷可查，其受有期徒刑之執行完畢後五年內，再
    犯本案有期徒刑以上之罪，為累犯，應依法加重其刑。爰審
    酌其犯罪之動機目的，智識程度（高中肄業），所犯未經許
    可持有子彈罪對於社會秩序之危害程度，以及犯後坦承犯行
    之態度等一切情狀，量處如主文所示之刑，並各諭知如易科
    罰金及易服勞役之折算標準。另查扣案子彈二顆，除已試射
    而喪失殺傷力之一顆外，剩餘之一顆仍屬違禁物，應依刑法
    第三十八條第一項第一款沒收之。末查被告雖曾因於九十四
    年一月十日十六時許起至同年月十四日十二時許為警查獲時
    止未經許可持有具有殺傷力之改造手槍一支，而經檢察官提
    起公訴，並經本院以九十四年度訴字第四０三號判處有期徒
    刑一年二月，併科罰金五萬元確定，惟查：本案雖曾經臺灣
    板橋地方法院檢察署檢察官移送本院聲請併案審理（即九十
    四年度訴字第四０三號一案），惟因該案槍械係被告於本案
    子彈遭警查獲後，由綽號「么么」之人於九十四年一月十日
    交予被告，故被告持有子彈與持有具殺傷力之改造手槍二行
    為間並無交集之處，且查被告於本院另案審理時亦供稱：改
    造槍枝則係「么么」於九十四年一月時，帶至伊住處，忘了
    帶走，「么么」送伊子彈時，並未說之後還要拿槍枝過來等
    語綦詳（見本院九十四年度訴字第四０三號卷第三六頁），
    可見被告持有該改造槍枝，乃係臨時見狀另行起意為之，與
    先前即持有該二顆改造子彈間並無任何關連性，難認二者間
    有何實質上或裁判上一罪關係，本院九十四年度訴字第四０
    三號判決同此見解，乃將本案退由檢察官另行為適法之處理
    ，而有本案之起訴，故二案間確無實質上或裁判上一罪關係
    無訛，附此說明。
三、末按除被告所犯為死刑、無期徒刑、最輕本刑為三年以上有
    期徒刑之罪或高等法院管轄第一審案件者外，於前條第一項
    程序進行中，被告先就被訴事實為有罪之陳述時，審判長得
    告知被告簡式審判程序之旨，並聽取當事人、代理人、辯護
    人及輔佐人之意見後，裁定進行簡式審判程序，刑事訴訟法
    第二百七十三條之一定有明文。查本件被告所犯未經許可持
    有子彈罪之法定本刑為「五年以下有期徒刑，併科新臺幣三
    百萬元以下罰金」，並非最輕本刑三年以上有期徒刑之罪，
    且被告於九十四年十月二十四日準備程序進行中，復就被訴
    事實為有罪之陳述，經告知被告簡式審判程序之旨，被告及
    公訴人對於本件改依簡式審判程序審理亦均表示無意見，是
    本院合議庭即依前揭刑事訴訟法規定，裁定本件進行簡式審
    判程序，附此說明。
據上論斷，應依刑事訴訟法第二百九十九條第一項前段、第二百
七十三條之一，槍砲彈藥刀械管制條例第十二條第四項，刑法第
十一條前段、第四十七條、第四十一條第一項前段、第四十二條
第二項、第三十八條第一項第一款，罰金罰鍰提高標準條例第二
條，現行法規所定貨幣單位折算新臺幣條例第二條，判決如主文
。
本案經檢察官甲○○到庭執行職務。
中　　華　　民　　國　　94　　年　　10　　月　　31　　日
                  刑事第八庭法  官?楊  明  佳
上列正本證明與原本無異。
如不服本判決，應於判決送達後十日內向本院提出上訴狀（應附
繕本），上訴於臺灣高等法院。
                            書記官  黃  炎  煌
中　　華　　民　　國　　94　　年　　10　　月　　31　　日
附錄法條：
槍砲彈藥刀械管制條例第十二條
未經許可，製造、販賣或運輸子彈者，處一年以上七年以下有期
徒刑，併科新台幣五百萬元以下罰金。未經許可，轉讓、出租或
出借子彈者，處六月以上五年以下有期徒刑，併科新台幣三百萬
元以下罰金。
意圖供自己或他人犯罪之用，而犯前二項之罪者，處三年以上十
年以下有期徒刑，併科新台幣七百萬元以下罰金。
未經許可，持有、寄藏或意圖販賣而陳列子彈者，處五年以下有
期徒刑，併科新台幣三百萬元以下罰金。
第一項至第三項之未遂犯罰之。
